【裁判字號】    90,簡上,70
【裁判日期】    900803
【裁判案由】    毒品危害防制條例
【裁判全文】
臺灣士林地方法院刑事判決                            九十年度簡上字第七○號
    上  訴  人
    即  被  告  甲○
右列上訴人因違反毒品危害防治條例案件，不服本院內湖簡易庭八十九年度湖簡字第
二二二號，中華民國九十年六月二十日第一審簡易判決（聲請簡易判決處刑案號：八
十八年度毒偵字第九三四號），本院管轄之第二審合議庭判決如左：
    主  文
原判決撤銷。
甲○施用第二級毒品，處有期徒刑參月，如易科罰金以參佰元折算壹日。
    事  實
一、甲○明知安非他命為第二級毒品，猶於民國八十七年八月間某日時，在某不詳處
    所，施用第二級毒品安非他命，為警於同年九月一日下午六時三十分許，在臺北
    縣板橋市○○街四九巷一弄三一號三樓查獲，經依臺灣板橋地方法院（聲請簡易
    判決處刑書誤載為臺灣士林地方法院）以八十七年度毒聲字第三二三六號裁定送
    觀察、勒戒後，認無繼續施用毒品傾向，由臺灣板橋地方法院檢察署（聲請簡易
    判決處刑書誤載為臺灣士林地方法院檢察署）檢察官於八十八年二月二十六日以
    八十七年度偵字第一九三七六號為不起訴處分確定。詎其仍不知悔改，復於八十
    八年九月二十日下午二時三十分許經警採尿回溯前九十六小時內之某時（不含查
    獲後至採尿前留滯警局之時間），在某不詳地點，施用第二級毒品安非他命，為
    警於八十八年九月二十日下午一時二十分許，在臺北市○○街二四九號前盤查，
    並採尿送驗而發現，經依本院以八十八年度毒聲字第二四一○號裁定送觀察、勒
    戒後，有繼續施用毒品傾向。
二、案經臺北市政府警察局移送臺灣士林地方法院檢察署檢察官聲請簡易判決處刑。
    理  由
一、訊據上訴人即被告甲○於警訊及偵查中雖矢口否認上開犯行，辯稱沒有吸食安非
    他命云云。惟查被告為警查獲後所採集之尿液經送台北市立療養院檢驗結果，呈
    安非他命陽性反應，有該院八十八年九月二十九日煙毒尿液檢驗報告書一紙在卷
    可稽，而依行政院衛生署藥物食品檢驗局八十一年二月八日（八一）藥檢壹字第
    ○○一一五六號函釋，吸食安非他命後，百分之九十於九十六小時內自尿中排出
    ，是被告於八十八年九月二十八日晚上八時五十五分許採尿前九十六小時內之某
    時（不含查獲後至採尿前留滯警局之時間）有非法施用第二級毒品安非他命之行
    為甚明，被告所辯無非卸責之詞，洵無可採。又被告前因違反毒品危害防制條例
    案件，經臺灣板橋地方法院以八十七年毒聲字第三二三六號裁定送觀察、勒戒後
    ，認無繼續施用毒品傾向，而由臺灣板橋地方法院檢察署檢察官於八十八年二月
    二十六日以八十七年度偵字第一九三七六號為不起訴處分確定，有各該裁定書及
    不起訴處分書各一份存卷足參，被告於五年內再犯毒品危害防治條例第十條第二
    項之施用第二級毒品罪，經依本院八十八年度毒聲字第二四一○號裁定送觀察、
    勒戒後，認有繼續施用毒品傾向，有本院八十八年度毒聲字第二四一○號裁定書
    及臺灣士林看守所八十九年月十五日士所戒字第○二七五號函送之證明書一份
    附卷足憑，事證明確，被告犯行堪以認定，應依法論科。
二、核被告甲○所為，係犯違反毒品危害防制條例第十條第二項施用第二級毒品罪。
    被告因施用第二級毒品安非他命而持有之，其持有之低度行為為施用之高度行為
    所吸收，不另論罪。原審基此因認被告罪證明確，爰引刑事訴訟法第四百四十九
    條第一項前段、第四百五十四條第二項，毒品危害防制條例第十條第二項、第二
    十條第三項前段，刑法第十一條前段、第四十一條，罰金罰鍰提高標準條例第二
    條之規定，科處上訴人即被告有期徒刑參月，並諭知易科罰金之折算標準，原非
    無見，量刑亦屬妥適。被告上訴未附理由，空言指摘原判決不當，核非可採，其
    上訴為無理由。惟按被告犯罪後，刑法第四十一條業於九十年一月四日經立法院
    修正通過為：「犯最重本刑為五年以下有期徒刑以下之刑之罪，而受六個月以下
    有期徒刑或拘役之宣告，因身體、教育、職業或家庭之關係或其他正當事由，執
    行顯有困難者，得以一元以上三元以下折算一日，易科罰金。但確因不執行所宣
    告之刑，難收矯正之效，或難以維持法秩序者，不在此限。併合處罰之數罪，均
    有前項情形，其應執行之刑逾六月者，亦同。」，並於同年一月十日經總統公布
    ，於同年一月十二日生效，比較新舊法之結果，上開法律修正對被告不生影響，
    依刑法第二條第一項前段規定，應適用裁判時法律即修正後之刑法第四十一條第
    一項前段諭知易科罰金之折算標準。然原審判決未及比較適用上開修正之法律，
    尚有未洽，自應由本院撤銷改判。爰審酌被告犯罪之動機、目的、手段，及其生
    活狀況、智識程度、施用毒品對其身心影響甚大，及犯罪後猶飾詞圖卸，尚無悔
    意等一切情狀，量處如主文所示之刑，並諭知易科罰金之折算標準。
三、被告經合法傳喚，無正當理由不到庭，爰不待其陳述逕行判決。
據上論斷，應依刑事訴訟法第四百五十五條之一第一項、第三項、第三百六十九條第
一項前段、第三百七十一條、第三百六十四條、第二百九十九條第一項前段，毒品危
害防制條例第十條第二項，刑法第十一條前段、第二條第一項前段、第四十一條第一
項前段，罰金罰鍰提高標準條例第第二條，判決如主文。
本案經檢察官施慶堂到庭執行職務
中      華      民      國  九十      年      八      月      三      日
                                  臺灣士林地方法院刑事第二庭
                                      審判長法  官   李  正  紀
                                            法  官   許  永  煌
                                            法  官   李  昆  霖
右正本證明與原本無異。
本件不得上訴。
                                            書記官  李  佩  真
中      華      民      國    九十      年      八      月      八      日
附錄本案論罪科刑法條全文
毒品危害防制條例第十條第二項
  施用第二級毒品者，處三年以下有期徒刑。


司法院資訊處製作；財團法人民間司法改革基金會備份。
